# 收到供应商的补偿款应该如何做账？

提问人：kts533 时间：2011-09-09 11:39:04
由于采购原煤的质量问题，我公司与供应商达成协议，由供应商给予一定金额的补偿， 2010 年 12 月共收到供应商支付的补偿款 8000万元，我公司在收到补偿款时应该如何做账？

回答人：chenyiwei
个人比较赞同 4 楼的意见。另外需要注意的是：何时就该项赔偿款达成协议的？相关的会计处理应当于协议达成时作出，并且不应追溯调整更早期间的损益。

提问人：fanxu7788 时间：2011-09-15 20:17:42
回复 chenyiwei 的帖子
如果所采购材料已全部形成营业成本的，收到赔偿款在未跨期前提下，调整营业成本。如果赔偿在下个年度达成协议且收到赔偿款的，我理解应当计入营业外收入。

回答人：chenyiwei
是的。可以这样理解。